【裁判字號】    89,交易,100
【裁判日期】    900119
【裁判案由】    業務過失傷害
【裁判全文】
臺灣基隆地方法院刑事判決                        八十九年度交易字第一ＯＯ號
    公  訴  人  臺灣基隆地方法院檢察署檢察官
    被      告  甲○○
右列被告因公共危險等案件，經檢察官提起公訴 (八十九年度偵字第四二Ｏ五號)，
本院判決如左：
    主  文
甲○○服用酒類，不能安全駕駛動力交通工具而駕駛，處有期徒刑參月，如易科罰金
以佰元折算壹日。
被訴業務過失傷害部分公訴不受理。
    事  實
一、甲○○係營業小客車司機，為從事駕駛業務之人，前曾因酒後駕駛動力交通工具
    ，先後二次經本院基隆簡易庭依公共危險罪，於民國八十八年八月二十四日、八
    十九年一月十八日，分別判處罰金八千元、三萬元，均已繳清罰金執行完畢。仍
    不知警惕，明知酒後駕駛車輛，易致生公共危險，且飲酒後其呼氣中酒精成份達
    每公升０‧二五毫克以上者，不得駕車，仍於八十九年十月九日晚間七時四十分
    許，在飲用一瓶米酒及數瓶啤酒後，其飲用酒類已達不能安全駕駛之程度，竟仍
    駕駛車號Ｔ二—四七五號營業小客車，逆向由基隆市○○街往暖暖街方向行駛。
    行經基隆市○○街二十三號前時，原應注意汽車在雙向二車道行駛時，應在遵行
    車道內行駛，又在劃有分向限制線之路段，不得駛入來車之車道內，且依當時情
    形，又無不能注意情事，竟因不勝酒力而疏於注意，駕車駛入對向來車車道，撞
    及對向由乙○所騎乘車號ＧＲＢ—四七八號重型機車。使乙○人車倒地，並受有
    下肢及手臂多處擦傷之普通傷害（業務過失傷害部分，業據告訴人撤回告訴，詳
    如下述），甲○○經警測得其呼氣中之酒精濃度達每公升一．二五毫克。
二、案經基隆市警察局第三分局報請台灣基隆地方法院檢察署檢察官偵查起訴。
    理  由
壹、有罪部分
  一、右揭事實，迭據被告甲○○於警訊、偵查及本院審理時坦承不諱，核與被害人
      乙○指述之詞相符，並有酒精值測試表、舉發違反道路交通管理事件通知單各
      一紙及照片六張在卷可稽。
  二、依台灣高等法院檢察署所彙編之刑法第一百八十五條之三酒後駕車「不能安全
      駕駛」認定標準之相關論文資料一書中，台大醫學院吳木榮醫師、台北醫學院
      附設醫院蔡尚穎醫師、中央警察大學交通學系暨交通管理研究所程玉傑先生、
      蔡中志教授等人於彼等之研究著作中，均對血液中、呼氣中酒精之濃度對汽車
      駕駛人之影響提出報告，如血液中酒精在30—50mg／dl時，駕駛能力變差，在
      50-100mg/dl 時，多話、大笑、感覺障礙，100-150mg/dl時，說話含糊、腳步
      不穩、可能會噁心，150—200mg／dl時，明顯酒醉、噁心、步履蹣跚（而呼氣
      中酒精濃度與血液中酒精濃度比為二千比一至二千三百比一）。本件被告甲○
      ○之呼氣酒精濃度為1.25mg／L（茲以最低值之二千比一計算），經計算為250
      mg／dl，亦即依常人之反應，其已達明顯酒醉、噁心、步履蹣跚之程度，再者
      ，呼氣中酒精濃度如達0.55mg/L時，其肇事率為一般人之十倍，凡此均載明於
      上開彙編文集中。本件被告之呼氣酒精濃度1.25mg/L，足以影響其判斷力及肢
      體協調能力，其駕車時駛入對向車道，且又肇事，足證其駕駛汽車時已達不能
      安全駕駛之程度甚明，事證明確，被告此部分犯行應堪認定。
  三、核被告所為，係犯刑法第一百八十五條之三之公共危險罪。爰審酌被告前已因
      酒後駕車，二度經本院基隆簡易庭判處罰金，猶不知警惕，仍於酒後駕駛汽車
      ，嚴重危害交通安全，及被告已於事後與被害人達成和解，並坦承犯行，表示
      悔意等一切情狀，量處如主文所示之刑，並諭知易科罰金之折算標準，以示懲
      儆。
貳、公訴不受理部分
  一、公訴意旨另以：被告甲○○係營業小客車駕駛，為從事業務之人，於民國八十
      九年十月九日晚間七時四十分許，駕駛車號Ｔ二—四七五號營業小客車，逆向
      由基隆市○○街往暖暖街方向行駛。行經基隆市○○街二十三號前時，原應注
      意汽車在雙向二車道行駛時，應在遵行車道內行駛，又在劃有分向限制線之路
      段，不得駛入來車之車道內，且依當時情形，又無不能注意情事，竟因不勝酒
      力而疏於注意，駕車駛入對向來車車道，撞及對向由乙○所騎乘車號ＧＲＢ—
      四七八號重型機車。使乙○人車倒地，並受有如前開事實欄所述之傷害，因認
      甲○○涉有業務過失傷害罪嫌。
  二、按告訴乃論之罪，告訴人於第一審辯論終結前得撤回其告訴，又告訴經撤回者
      ，應諭知不受理之判決，刑事訴訟法第二百三十八條第一項、第三百零三條第
      三款分別定有明文。查本件告訴人乙○告訴被告甲○○業務過失傷害案件，起
      訴書認係觸犯刑法第二百八十四條第二項前段罪名，依同法第二百八十七條規
      定，須告訴乃論。茲據告訴人於八十九年十二月六日當庭撤回告訴，依照首開
      說明，此部分爰不經言詞辯論，逕為不受理之諭知。
據上論斷，應依刑事訴訟法第二百九十九條第一項前段、第三百零三條第三款、第三
百零七條、刑法第一百八十五條之三、第四十一條、罰金罰鍰提高標準條例第二條，
判決如主文。
本案經檢察官周慶華到庭執行職務
中      華      民      國      九十      年    一    月      十九      日
                                  臺灣基隆地方法院刑事第三庭
                                          法  官  陳  培  仁
右正本證明與原本無異。
對於本件判決如有不服，應於收受送達後十日內，向本院提出上訴書狀，上訴於臺灣
高等法院，並按他造當事人之人數附具繕本。
                                          書記官  施  鴻  均
中      華      民      國      九十      年    一    月     三十一     日
附錄論罪法條
刑法第一百八十五條之三：
服用毒品、麻醉藥品、酒類或其他相類之物，不能安全駕駛動力交通工具而駕駛者，
處一年以下有期徒刑、拘役或三萬元以下罰金。


司法院資訊處製作；財團法人民間司法改革基金會備份。
